臺灣板橋地方法院刑事判決　　　　　　　　　　　　九十二年度訴字第二二七三號
　　公　訴　人　臺灣板橋地方法院檢察署檢察官
　　被　　　告　辛○○
　　指定辯護人　丙○公設辯護人　吳天明
右列被告因違反槍砲彈藥刀械管制條例等案件，經檢察官提起公訴（九十二年度偵字
第一四二一號、九十二年度偵字第一五四九四號），及移
院檢察署九十二年度偵字第一六八七號），丙○判決如左：
    主  文
辛○○未經許可，寄藏具有殺傷力之改造模型槍，累犯，處有期徒刑年陸月，併科
罰金新臺幣拾萬元，罰金如易服勞役，以新臺幣玖佰元即銀元佰元折算壹日。扣案
改造模型槍壹支（槍枝管制編號0000000000、含彈匣壹個）沒收；又共同
連續攜帶兇器毀壞門扇竊盜，累犯，處有期徒刑貳年，並應於刑之執行前令入勞動場
所強制工作年。扣案如附表所示之物均沒收；應執行有期徒刑伍年肆月，併科罰金
新臺幣拾萬元，罰金如易服勞役，以新臺幣玖佰元即銀元佰元折算壹日，並應於刑
之執行前令入勞動場所強制工作年。扣案模型槍壹支（槍枝管制編號000000
0000、含彈匣壹個）及附表所示之物均沒收。
    事  實
一、辛○○有多次竊盜前科，曾於民國八十三年間因竊盜案件，經丙○判處有期徒刑
    六月確定，於八十三年九月二十四日執行完畢出監；又於八十五年間因竊盜案件
    ，經臺灣高等法院判處有期徒刑八月確定，於八十五年八月九日執行完畢出監；
    復於八十六年間因竊盜案件，經丙○判處有期徒刑十月確定，於八十七年四月二
    十五日執行完畢；又於八十六年間因竊盜案件，經原法院判處有期徒刑一年確定
    ，而於八十七年八月二十日假釋出監付保護管束，八十八年三月三十日保護管束
    期滿；再於八十八年九月十六日經臺灣高等法院以八十八年度上易字第三四七七
    號判處有期徒刑一年六月，並諭知於刑之執行前令入勞動場所強制工作三年確定
    ，甫於九十二年一月二十八日執行完畢出監。其為滿十八歲以上之人，且有犯罪
    之習慣，竟復不知悔改，基於意圖為自己不法所有之概括犯意：（一）與成年人
    李弘毅（另由臺灣士林地方法院審理）基於共同犯意之聯絡，於九十二年六月五
    日上午九時許至下午二時二十五分許間之某時，持客觀上可為兇器使用之起子，
    破壞被害人庚○○住處屬木門一部分之門鎖後，侵入屋內竊取庚○○所有之無敵
    ＣＤ電腦辭典一台、ＮＯＫＩＡ行動電話機二具、手錶二只、存摺（郵局、第一
    銀行、臺北銀行）三本、印章一個、鄭雅文身分證一枚、神明金牌三面、零錢新
    臺幣（下同）一千元等財物（侵入住宅部分未據告訴）。（二）與李弘毅基於共
    同犯意之聯絡，於九十二年六月二十四日五時許，在臺北市南港區○○○路○段
    胡適公園旁之停車場，攜帶客觀上足為兇器使用之鐵棍，由辛○○在旁把風，李
    弘毅以鐵棍敲破車窗玻璃之方式，下手竊取乙○○所有，車牌號碼為ＤＰ─九八
    六九號自用小客車車內廠牌為諾基亞六二一行動電話一具、高速公路回數票二
    張及中國石油股份有限公司油票四十張，價值一萬零五百八十元，足以生損害於
    乙○○。（三）於同年七月五日八時許，在臺北縣板橋市○○街二七九號對面，
    以自備之鑰匙竊取戊○○所有，車牌號碼為ＫＴ─三七九號自用小客車及行照
    。（四）於同年七月十日八時許，在臺北縣汐止市○○○路路旁，攜帶客觀上足
    為兇器使用之平口起子，竊取己○○所有，車牌號碼為Ｃ五─八九四七號自用小
    客車之車牌兩面，並將車牌懸掛在前開竊得之ＫＴ─三七九號自用小客車上，
    以規避警方查緝。（五）於同年七月十三日十八時三十分許，在臺灣臺北看守所
    對面產業道路，以自備之鑰匙開啟車門後，竊取丁○○所有，車牌號碼為Ｐ七─
    七二二一號自用小客車車內行照、汽車音響一台及照相機一台。辛○○另於同年
    六月中旬之不詳時間，由姓名年籍不詳綽號「阿文」之成年男子，持具殺傷力德
    國ＲＥＣＫ廠九二型口徑八ｍｍ改造模型槍一支（槍枝管制編號0000000
    000、含彈匣壹個），至辛○○位於臺北縣板橋市○○街一五八巷七之三號住
    處樓下，辛○○未經許可而受寄藏上開改造模型槍。嗣經警於九十二年七月二十
    三日二十一時四十分許，在臺北縣板橋市○○街一五八巷七之三號辛○○住處持
    搜索票查獲，並扣得如附表所示之物，復循線在懸掛著Ｃ五－八九四七號車牌之
    ＫＴ－○三七九號自小客車上起獲上開改造模型槍支。
二、案經乙○○、戊○○、己○○及丁○○訴由臺北市政府警察局南港分局及臺北縣
    政府警察局樹林分局報請臺灣板橋地方法院檢察署檢察官偵查起訴及臺灣士林地
    方法院檢察署檢察官移送併辦。
    理  由
一、訊據被告辛○○對於右揭犯罪事實均坦承不諱，竊盜部分核與被害人庚○○、乙○○、戊○○、己○○及丁○○所指訴情節相符，並有車輛竊盜及車牌失竊資料
    個別查詢報表二件、贓物領回保管單三件、內政部警政署刑事警察局九十二年七
    月八日刑紋字第九二一二六七二號鑑驗書、九十二年七月二日刑紋字第
    九二一一六三三六號鑑驗書各一件及如附表所示之物扣案足資佐證。另扣案槍
    枝（槍枝管制編號0000000000）經送鑑結果，認係由德國ＲＥＣＫ廠
    ９２型口徑８ｍｍ之模型槍，車通槍管內阻鐵改造而成之改造模型槍，其機械性
    能良好，經試射結果，認具有殺傷力等情，亦有內政部警政署刑事警察局九十二
    年十月十五日刑鑑字第九二一四三六六五號槍彈鑑定書、九十三年一月七日
    刑鑑字第○九二○二一四六九三號鑑定書分別附於偵查卷及本卷可憑。從而，本
    案事證明確，被告上開犯行均堪認定，應依法論科。
二、查本件被告行竊所用之起子、鐵棍等物，以之揮刺、擊打，均足以傷害人之生命
    、身體，具有客觀上之危險性，自屬兇器。核被告所為，係犯刑法第三百二十條
    第一項竊盜罪、第三百二十一條第一項第二款、第三款加重竊盜罪、第三百五十
    四條毀損罪、槍砲彈藥刀械管制條例第十條第四項未經許可寄藏具有殺傷力之改
    造模型槍罪。按槍砲彈藥刀械管制條例係將「持有」與「寄藏」為分別之處罰規
    定，則單純之「持有」，固不包括「寄藏」，但「寄藏」之受人委託代為保管，
    其保管之本身所為之「持有」，既係「寄藏」之當然結果，法律上自宜僅就「寄
    藏」行為包括之評價，不應另就「持有」予以論罪（參照最高法院七十四年臺上
    字第三四號判例）。被告寄藏前開模型槍所為之「持有」行為，揆諸前開判
    例，該「持有」行為係「寄藏」之當然結果，不應另就「持有」予以論罪。被告
    與李弘毅就前揭事實（一）、（二）之部分，有犯意之聯絡及行為之分擔，應論
    以共同正犯。被告先後多次加重竊盜與竊盜犯行，均時間緊接，所犯係構成要件
    相同之罪，顯係基於概括犯意為之，依連續犯之規定論以較重之攜帶兇器毀壞門
    扇竊盜之加重竊盜一罪，並加重其刑。又其所犯連續加重竊盜罪及毀損罪間，有
    方法結果之牽連關係，依刑法第五十五條之規定，從一重之連續加重竊盜罪處斷
    。另其所犯連續加重竊盜罪與未經許可持有具有殺傷力之改造模型槍二罪間，犯
    意各別，行為不同，罪名互異，應予分論併罰。末查，被告有事實欄所載前科，
    此有臺灣高等法院被告全國前案紀錄表附卷足憑，其受有期徒刑之執行完畢後，
    五年以內再犯本件有期徒刑以上之罪，為累犯，應依刑法第四十七條規定加重其
    刑，並遞加之。爰審酌槍砲彈藥之殺傷力強大，對於社會治安危害至鉅，人民之
    生命、身體因槍砲彈藥之泛濫而時刻處於危險之中，並斟酌被告年輕力壯，竟不
    思以正當工作賺取金錢，屢為竊盜犯行，顯無悔意，及其所竊取財物之價值、竊
    盜方式，兼衡其犯罪後坦承犯行，態度良好等一切情狀，分別量處如主文所示之
    刑，併科罰金部分並諭知易服勞役之折算標準；並定其應執行刑後，併科罰金部
    分並諭知易服勞役之折算標準。又被告前已有多次竊盜前科，並經執行強制工作
    ，已如前述，其在本案又為多次竊盜犯行，次數頻繁，顯有犯竊盜罪之習慣，爰
    再併依竊盜犯贓物犯保安處分條例第三條第一項第一款之規定，諭知被告應於刑
    之執行前令入勞動場所強制工作三年，以資矯正。
三、扣案具有殺傷力之德國ＲＥＣＫ廠九二型口徑八ｍｍ改造模型槍一支（槍枝管制
    編號0000000000、含彈匣壹個），係違禁物；而附表所示之物，則屬
    被告所有供犯罪所用及犯罪預備之物，爰分別依刑法第三十八條第一項第一款、
    第二款之規定宣告沒收。另被告行竊所用未扣案之自備鑰匙等工具，業經其丟棄
    滅失，復經被告自承在卷，爰不予宣告沒收。至本件另有扣案之子彈四顆，經丙○送鑑結果，內政部警政署刑事警察局九十三年一月七日刑鑑字第九二二一
    四六九三號函稱：將上開子彈實際裝填於適用之槍枝，試射結果均無法擊發，係
    不發彈，有上開鑑定結果在卷可稽，且公訴人業已撤回此部分之起訴事實，丙○
    自無庸予以審究，亦無從宣告沒收，並予敘明。
四、臺灣士林地方法院檢察署九十二年度偵字第一六八七號移送併辦被告竊盜部分
    犯行，與本件起訴之竊盜犯行，有連續犯之裁判上一罪關係，丙○自得併予審究
    ，亦此敘明。
據上論斷，應依刑事訴訟法第二百九十九條第一項前段，槍砲彈藥刀械管制條例第十
條第四項，刑法第十一條前段、第二十八條、第五十六條、第三百二十一條第一項第
二款、第三款、第三百五十四條、第五十五條、第四十七條、第四十二條第二項、第
三十八條第一項第一款、第二款、第五十一條第五款，罰金罰鍰提高標準條例第一條
前段、第二條，現行法規所定貨幣單位折算新臺幣條例第二條，竊盜犯贓物犯保安處
分條例第三條第一項第一款、第四條、第五條第一項前段，判決如主文。
本案經檢察官甲○○到庭執行職務。
中    華    民    國      九十三      年      三      月        三      日
                                      臺灣板橋地方法院刑事第三庭
                                          審判長法  官  胡堅勤
                            法  官  王瑜玲
                                                法  官  李君豪
右正本證明與原本無異。
如不服本判決，應於判決送達後十日內向丙○提出上訴狀。
                                                書記官  楊灥
中    華    民    國      九十三      年      三      月        三      日
附表：
編號      種類            數量
一        手電筒          一支
二        銼刀            一支
三        開鎖器          一支
四        鑰匙            一支
五        夾子            一支
六        平口起子        一支
七        六角板手        一支
八        美工刀          一支
【附錄本案論罪科刑法條全文】
刑法第三百二十一條
犯竊盜罪而有左列情形之一者，處六月以上、五年以下有期徒刑：
一  於夜間侵入住宅或有人居住之建築物、船艦或隱匿其內而犯之者。
二  毀越門扇、牆垣或其他安全設備而犯之者。
三  攜帶兇器而犯之者。
四  結夥三人以上而犯之者。
五  乘火災、水災或其他災害之際而犯之者。
六  在車站或埠頭而犯之者。
前項之未遂犯罰之。
槍砲彈藥刀械管制條例第十條
未經許可，擅自改造模型槍、販賣或運輸改造模型槍者，處無期徒刑或五年以上有期
徒刑，併科新臺幣一千萬元以下罰金。
未經許可，轉讓、出租或出借改造模型槍者，處五年以上有期徒刑，併科新臺幣一千
萬元以下罰金。
意圖供自己或他人犯罪之用，而犯前二項之罪者，處無期徒刑或七年以上有期徒刑，
併科新臺幣一千萬元以下罰金。
未經許可、持有、寄藏或意圖販賣而陳列改造模型槍者，處三年以上十年以下有期徒
刑，併科新臺幣七百萬元以下罰金。
第一項至第三項之未遂犯罰之。
